【裁判字號】    91,易,979
【裁判日期】    920930
【裁判案由】    賭博
【裁判全文】
臺灣桃園地方法院刑事判決                          九十一年度易字第九七九號
    公  訴  人  臺灣桃園地方法院檢察署檢察官
    被      告  戊○○
                丁○○
                壬○○
                庚○○
                巳○○
                己○○
                乙○○
                丙○○
                甲○○
右列被告等因賭博案件，經檢察官聲請簡易判決處刑（九十年度偵字第一０二０一號
），本院認不宜以簡易判決處刑，改依通常程序審理，本院判決如左︰
    主  文
戊○○、丁○○、庚○○、己○○、乙○○連續在公眾得出入之場所賭博財物，各處
罰金壹仟元，如易服勞役，均以佰元折算壹日。扣案之新臺幣拾柒萬伍仟伍佰元、
電動賭博機具小鋼珠機台壹佰貳拾台（含ＩＣ板壹佰拾玖片）、鋼珠壹萬顆，均沒收
。
壬○○、巳○○、丙○○、甲○○在公眾得出入之場所賭博財物，各處罰金伍佰元，
如易服勞役，均以佰元折算壹日。扣案之新臺幣拾柒萬伍仟伍佰元、電動賭博機具
小鋼珠機台壹佰貳拾台（含ＩＣ板壹佰拾玖片）、鋼珠壹萬顆，均沒收。
    事  實
一、寅○○、子○○、辛○○、丑○○、吳明達、周柏松、朱俊興及午○○等人（寅
    ○○等八人均已審結），共同基於常業賭博之犯意聯絡，先由寅○○自民國九十
    年一月間起，在桃園縣桃園市○○路三八九號之公眾得出入之場所，擺設電動賭
    博機具小鋼珠機台一百二十台，而經營「將田電子遊戲場」，擺設電動賭博機具
    小鋼珠機台一百二十台，並自同年四月間某日起，以每月新台幣（下同）二萬元
    之代價僱用午○○，擔任維修師，職司上開機台之維修及店內之清潔工作，另分
    別以每月二萬元至二萬一千元之薪資，陸續雇用子○○、辛○○、丑○○、吳明
    達、周柏松及朱俊興等人，由辛○○為現場負責人處理現場事務及機台維修，丑
    ○○、吳明達、周柏松、朱俊興為櫃檯人員或服務生，負責兌換代幣、分送鋼珠
    及維修機台等工作，子○○則在店外兌換現金予賭客，而共同以上述機台與不特
    定人賭博財物。其賭玩方式為：賭客每次以十元之代價購得代幣一枚，將代幣投
    入玉貸機每枚換得鋼珠二十顆，鋼珠則可投入小鋼珠機台內把玩，若押中可得倍
    數不等之鋼珠，未押中則鋼珠沒入，賭資（現金）即歸寅○○所有，賭客把玩完
    畢時，所贏得之鋼珠經點珠機計算後，每二千顆可向櫃檯人員換得店內寄珠卡一
    張，以備下次把玩，或進而持之向店外之子○○兌換現金（每張寄珠卡可兌得現
    金一千元），並均恃此維生，以之為常業。而戊○○、丁○○、庚○○、己○○
    、乙○○均基於賭博之概括犯意，其中戊○○自九十年一月間某日起至同年六月
    二十日止先後二次；丁○○自九十年一月間某日起至同年六月二十日止先後三次
    ；庚○○自九十年二月間某日起至同年六月二十日止先後二次；己○○自九十年
    一月間某日起至同年六月二十日止先後四至五次；乙○○自九十年一月間某日起
    至同年六月二十日止先後二次，連續在「將田電子遊戲場」與寅○○等賭博財物
    ，另壬○○、巳○○、丙○○、甲○○則均基於賭博之犯意，於九十年六月二十
    日，在上開遊戲場與寅○○等賭博財物一次。嗣於九十年六月二十日二十一時四
    十分許，戊○○、丁○○、庚○○、己○○、乙○○、壬○○、巳○○、丙○○
    、甲○○同在「將田電子遊戲場」賭玩時，為警當場查獲，並扣得當場賭博之上
    開電動賭博機具小鋼珠機台一百二十台（含ＩＣ板一百十九片、其中一台故障無
    ＩＣ板）、鋼珠一萬顆、櫃台兌換籌碼處之賭資共計十七萬五千五百元，及寅○○所有供犯罪所用之代幣五千枚、寄珠卡五百九十一張、玉貸機一百二十台、點
    珠機二台、機台鑰匙二支、日報表十張、監視器十一台、螢幕五台、硬幣包裝機
    一台、柏青哥主機一台、收支明細表一本、支出明細表十三張等物。
二、案經桃園縣警察局桃園分局報請臺灣桃園地方法院檢察署檢察官聲請以簡易判決
    處刑，本院認不宜以簡易判決處刑，改依通常訴訟程序審理。
    理  由
一、訊據被告戊○○、丁○○、庚○○、己○○、乙○○、壬○○、巳○○、丙○○
    、甲○○固分別坦承曾至「將田電子遊戲場」內把玩機台一至數次等情不諱，惟
    均矢口否認涉有何賭博之犯行，並辯稱：不知店內有賭博情事云云一致。經查：
  (一)上開扣案小鋼珠機具之賭玩方式，係由賭客每次以十元之代價購得代幣一枚，將
    代幣投入玉貸機每枚換得鋼珠二十顆，鋼珠則可投入小鋼珠機具內把玩，若押中
    可得倍數不等之鋼珠，未押中則鋼珠沒入等情，業據同案被告辛○○、子○○、
    丑○○及癸○○於警訊中供述綦詳，是其輸贏之決定，純靠運氣，不須技巧，具
    射倖性，顯與一般益智型或須技巧之電動遊戲機具把玩方式不同，於法律上自不
    得為相同之評價。又以公告查禁之電動賭博機具賭博財物，固屬賭博行為，惟在
    合法登記之場所，以合法之機具從事射倖性之金錢財物輸贏行為，亦屬賭博行為
    。是同案被告寅○○經營之「將田電子遊戲場」雖取得營利事業登記證及電子遊
    藝場營業級別證，有該遊藝場之營利事業登記證、桃園縣政府電子遊藝場營業級
    別證各一紙附卷可稽，惟此僅係主管機關核准其為遊樂性電玩之經營，倘同案被
    告寅○○等以之作為賭博性之經營，自屬以合法之形式掩護非法，仍應受賭博罪
    之處罰，自不待言。
  (二)而同案被告寅○○、子○○、辛○○、丑○○、吳明達、周柏松、朱俊興及午○○等人確有利用店內擺設之小鋼珠機台與賭客對賭等情事，業據同案被告子○○
    於警訊時坦認：伊與客人兌換之現金均係辛○○所交付，每次約六萬元，兌換之
    方式是先向客人拿代幣寄存卡（即寄珠卡），再叫該客人至不特定地點後，由伊
    當場交付現金，所兌換得來之寄存卡，都交給櫃檯等語不諱，核與同案被告癸○○於警訊中供稱：曾看過客人向子○○以寄珠卡換現金等情相符，並經證人即喬
    裝賭客之警員卯○○於本院審理時到庭，證稱：伊於九十年六月二十日之前已先
    進入該店二次，主要是看內部陳設以及有無後門，並向其他的賭客詢問換錢方式
    ，賭客即告以該店斜對面，有一家翁財記便利商店，會有一名男子在該處與人兌
    換現金，前兩次伊雖有把玩，但並無兌換現金，第三次即本案，伊至翁財記便利
    商店時，在場之子○○向伊使個眼色，要伊到便利商店的斜對面一條巷子內等候
    ，該巷子又通往將田遊藝場的後門，過了一下子，子○○即騎機車前來，伊拿六
    張卡跟他兌換現金六千元，他點了一下，即交付現金給伊，什麼也沒說等語綦詳
    ，佐以同案被告子○○於前往警局途中確曾向警員辰○○坦承係受僱於該店負責
    兌換現金等情，亦經證人辰○○到庭結證屬實，經本院質之同案被告子○○復坦
    言曾為上開供述，此外尚有電話錄音譯文一紙附於偵查卷第二十六、二十七頁內
    足憑，堪認賭客得以寄珠卡兌換現金之情形並非偶然，且為該遊藝場一貫之經營
    形態無訛。
  (三)至被告戊○○、丁○○、庚○○、己○○、乙○○、壬○○、巳○○、丙○○及
    甲○○雖均辯稱：不知該店有何賭博之情事云云，惟「將田電子遊戲場」內所擺
    設之機台，依其把玩方式，可認為係屬賭博性電動機台，已如前述；而被告戊○○等人每次至該店消費，均需收費五百元至二千元不等，其消費金額係數倍於一
    般益智性、娛樂性機台一次打玩所須之消費，倘在不能兌換獎品或現金之前提下
    ，衡諸常情，被告戊○○等當無在場打玩消費比一般益智性、娛機性機台高出多
    倍，又不具官能享受之上開機台之理，況把玩小鋼珠機台之方式顯具射倖性，賭
    輸時，所投入之鋼珠逕由機台沒入，該些鋼珠自等同於特定比例之金錢，悉歸店
    家所有；又賭客於不續玩時，可以寄珠卡向店方兌換回現金之情，亦如前述，足
    證被告戊○○等人確有賭博之犯行。其上揭辯解，核係避重就輕之詞，均難採信
    。
  (四)此外，復有電動賭博機具小鋼珠機台一百二十台（含ＩＣ板一百十九片、其中一
    台故障無ＩＣ板）、鋼珠一萬顆、柏青哥主機一台、代幣五千枚、寄珠卡五百九
    十一張、玉貸機一百二十台、點珠機二台、機台鑰匙二支、日報表十張、監視器
    十一台、螢幕五台、硬幣包裝機一台、收支明細表一本、支出明細表十三張及賭
    資十七萬五千五百元等物扣案及違反社會秩序維護法現場紀錄等附卷足佐，本件
    事證明確，被告戊○○、丁○○、庚○○、己○○、乙○○、壬○○、巳○○、
    丙○○及甲○○右揭犯行均堪認定，應予依法論科。
二、核被告戊○○、丁○○、庚○○、己○○、乙○○、壬○○、巳○○、丙○○及
    甲○○之所為，均係犯刑法第二百六十六條第一項前段之普通賭博罪。被告戊○○、丁○○、庚○○、己○○、乙○○等人，先後多次賭博犯行，均時間緊接，
    所犯構成要件相同，顯係基於概括之犯意為之，均為連續犯，應依刑法第五十六
    條規定，各以一罪論，並加重其刑。至被告戊○○、丁○○、庚○○、己○○、
    乙○○於查獲前在「將田電子遊戲場」把玩電動機具賭博財物之犯行，雖未據起
    訴，然與起訴部分，均有連續犯之裁判上一罪關係，依照審判不可分原則，本院
    自得併予審究。爰審酌被告戊○○、丁○○、庚○○、己○○、乙○○、壬○○
    、巳○○、丙○○及甲○○在「將田電子遊戲場」賭玩賭博性電動機具，不僅損
    及個人財物，亦影響社會善良風氣，及被告等人犯後否認犯行等一切情狀，爰分
    別量處如主文所示之刑，並各諭知罰金易服勞役之折算標準，以資懲儆。
三、查扣之電動賭博機具小鋼珠機台一百二十台（含ＩＣ板一百十九片）、鋼珠一萬
    顆，均為當場賭博之器具；現金十七萬五千五百元，則係供（或預備供）賭博所
    用之賭資，性質上屬在兌換籌碼處之財物，爰均依刑法第二百六十六條第二項規
    定，對被告戊○○、丁○○、庚○○、己○○、乙○○、壬○○、巳○○、丙○○及甲○○等九人宣告沒收之。另扣案之柏青哥主機一台、代幣五千枚、寄珠卡
    五百九十一張、玉貸機一百二十台、點珠機二台、機台鑰匙二支、日報表十張、
    監視器十一台、螢幕五台、硬幣包裝機一台、收支明細表一本及支出明細表十三
    張等物，同案被告寅○○已供明為其所有，非屬被告戊○○等九人所有供本案犯
    罪所用之物，依法自不予宣告沒收。
四、被告戊○○、丁○○、巳○○、己○○、乙○○、甲○○等六人經合法傳喚，無
    正當理由，拒不到庭，惟其所犯之罪本院認應科罰金之案件，爰不待其到庭陳述
    ，逕行判決。
據上論斷，應依刑事訴訟法第四百五十二條、第二百九十九條第一項前段、第三百零
六條，刑法第五十六條、第二百六十六條第一項前段、第二項、第四十二條第二項，
罰金罰鍰提高標準條例第一條前段、第二條，判決如主文。
本案經檢察官錢明婉到庭執行職務。
中      華      民      國    九十二    年      九      月     三十     日
                                臺灣桃園地方法院刑事第十一庭
                                    法  官    丁  俊  成
右正本證明與原本無異。
如不服本判決，應於判決送達後十日內向本院提出上訴狀( 應附繕本 )，上訴於臺灣
高等法院。
                                    書記官    簡  慧  瑛
中      華      民      國    九十二    年      十      月       二     日
附錄本案論罪科刑依據之法條：
刑法第二百六十六條：
在公共場所或公眾得出入之場所賭博財物者，處一千元以下罰金。但以供人暫時娛樂
之物為賭者，不在此限。
當場賭博之器具與在賭檯或兌換籌碼處之財物，不問屬於犯人與否，沒收
之。


司法院資訊處製作；財團法人民間司法改革基金會備份。
